# 请教陈版主：关于售后租回

提问人：seanfan1989 时间：2016-03-15 21:54:39
根据会计准则，售后租回收到出售资产的价款时，借记“银行存款”科目，贷记“固定资产清理”科目，借记或贷记“递延收益——未实现售后租回损益（融资租赁或经营租赁）”科目或“营业外收入” 、“营业外支出”科目。如果售价小于固定资产净值，体现为借记递延收益，在资产负债表中表现为递延收益负数，报表中这样体现是否合适？是否需要进行重分类处理？如果重分类，又是重分类至哪个科目呢？查了一些资料，没看到需要进行重分类处理......求版主指教！

回答人：chenyiwei
如果售后回租构成融资租赁的，则该递延收益借方余额（均假设确认递延收益是恰当的，下同）应并入“固定资产”项目列报。 如果售后回租构成经营租赁的，则该递延收益借方余额应列报为“其他流动／非流动资产”。